臺灣高等法院臺南分院刑事判決　　　　 96年度上訴字第640號
上　訴　人　臺灣臺南地方法院檢察署檢察官
被　　　告　甲○○
　　　　　　　　　　現因另案於臺灣臺南監獄臺南分監執行中
上列上訴人因被告竊盜等案件，不服臺灣臺南地方法院96年度訴
字第159號中華民國96年4月24日第一審判決（起訴案號：臺灣臺
南地方法院檢察署95年度偵字第17548號），提起上訴，本院判
決如下：
    主  文
原判決關於甲○○被訴攜帶兇器竊盜罪部分撤銷。
甲○○犯攜帶兇器竊盜罪，處有期徒刑捌月。減為有期徒刑肆月
，如易科罰金，以新台幣壹仟元折算壹日。扣案之鐵剪刀壹把，
沒收。
    事  實
一、甲○○曾因犯竊盜罪，經台灣台南地方法院於民國（下同）
    九十五年一月十二日判處有期徒刑四月，於同年二月十六日
    確定（尚未執行完畢未構成累犯），猶不知悔改，因缺錢花
    用，而於九十五年十一月二十三日晚間七時三十分許，前往
    台南縣善化鎮○○○路一號台南科學園區○○○○○路製造
    股份有限公司六廠（以下簡稱臺積電公司）63管制哨，假藉
    為台積電公司承攬工程廠商展鍵工程公司（以下簡稱展鍵公
    司）員工之名義，在「台積電台南廠區送貨廠商門禁安全切
    結書」上偽造「梁壹世」之署名一枚後，持以向該管制哨之
    安全人員行使，而得以進入該廠區非無塵室一樓，查看展鍵
    公司設於該廠區之置物區及台積電公司配電工程承攬廠商漢
    唐集成股份有限公司（以下簡稱漢唐集成公司）之電纜線置
    放地點等相關位置，足以生損害於梁壹世及台積電公司廠區
    安全管理之正確性（此部分甲○○係犯行使偽造私文書罪，
    業經原審判處有期徒刑三月，未據上訴，業已確定）。
二、甲○○再於翌日（即十一月二十四日）晚上七時三十分許，
    以同一方式進入前開廠區非無塵室一樓，並意圖為自己不法
    之所有，持其所有之客觀上可供為兇器使用之鐵剪刀一把，
    竊取漢唐集成公司之電纜線（規格：XLPE）總長度約五七．
    七公尺。得手後，將上開電纜線移往該廠區展鍵公司置物區
    內，欲伺機運離上開廠區。然為漢唐集成公司之員工冉昌明
    所發覺，甲○○遂立即逃離現場。嗣經警方循線追查而查悉
    上情，並於前開展鍵公司之置物區內扣得上揭鐵剪刀一把及
    前開電纜線。
三、案經保安警察第二總隊第四大隊第二中隊報請台灣台南地方
    法院檢察署檢察官偵查起訴。
    理  由
一、訊之被告甲○○對於起訴之犯罪事實均坦承不諱，並當庭表
    示認罪，而經本院裁定以簡式審判程序加以審理，則依據刑
    事訴訟法第二百七十三條之二、同法第一百五十九條第二項
    之規定，不適用傳聞法則有關限制證據能力之相關規定，合
    先敘明。
二、上開事實有下列證據為證：
（一）被告甲○○之自白。
（二）證人冉昌明於警詢中之證述。
（三）照片十二張、刑案現場平面圖一份、贓物認領保管單一紙
      。
三、核被告甲○○所為，係犯刑法第三百二十一條第一項第三款
    之攜帶兇器竊盜罪。
四、撤銷改判之理由：原審認被告罪證罪確，予以論罪科刑，固
    非無見。惟查：
（一）按刑法第三百二十一條第一項係規定：「犯竊盜罪而有左
      列情形之一者，處六月以上，五年以下有期徒刑…」。查
      ，被告於本案並無應減輕其刑之情，原審對被告所犯本條
      項第三款之攜帶兇器竊盜罪，判處有期徒刑四月，低於法
      定最輕本刑，顯與法不合，自有違誤。
（二）被告係犯刑法第三百二十一條第一項第三款之加重竊盜罪
      ，所處之刑未逾有期徒刑一年六月，合於中華民國九十六
      年罪犯減刑條例之適用，原審未及審酌，亦有未洽。
（三）檢察官上訴意旨指摘原判決有以上不當之處，為有理由，
      自應由本院將原審判決關於加重竊盜部分撤銷改判，以期
      適法。
五、量刑：爰審酌被告前已有多次犯罪前科，仍在緩刑期間（此
    有台灣高等法院被告前案紀錄表各一份附卷可稽），仍未知
    警惕，與被告犯罪之動機、目的、其手段、生活狀況、智識
    程度，及其於偵審時均坦承犯行，犯罪後之態度尚佳等一切
    情狀，量處有期徒刑八月，以資懲儆。
六、減刑部分：被告所犯刑法第三百二十一條第一項第三款之加
    重竊盜罪，其犯罪時間在中華國九十六年四月二十四日以前
    ，所宣告為有期徒刑一年六月以下之刑，合於中華民國九十
    六年罪犯減刑條例減刑條件，應依該條例第二條第一項第三
    款之規定分別減為有期徒刑四月。又該罪為最重本刑五年以
    下有期徒刑之罪，減為六月以下有期徒刑，並依該例第九條
    規定，依刑法第四十一條第一項前段規定併諭知其易科罰金
    之折算標準。
七、沒收部分：扣案之鐵剪刀一把，係被告所有且係供其犯罪所
    用之物，為被告所是承，應依刑法第三十八條第一項第二款
    宣告沒收。
據上論斷，應依刑事訴訟法第三百六十九條第一項前段、第三百
六十四條、第二百七十三條之一第一項、第二百九十九條第一項
前段，刑法第三百二十一條第一項第三款、第四十一條第一項前
段、第三十八條第一項第二款，中華民國九十六年罪犯減刑條例
第二條第一項第三款、第七條第一項、第九條，判決如主文。
本案經檢察官蘇南桓到庭執行職務。
中　　華　　民　　國　　96　　年　　8　 　月　　14　　日
                  刑事第二庭    審判長法　官  葉居正
                                      法　官  吳森豐
                                      法　官  吳勇輝
以上正本證明與原本無異。
不得上訴。
　　　　　　　　　　　　　　　　　　　書記官  李良倩
中　　華　　民　　國　　96　　年　　8 　　月　　14　　日
附錄：本判決論罪科法條
中華民國刑法第321條
（加重竊盜罪）
犯竊盜罪而有左列情形之一者，處 6 月以上、 5 年以下有期徒
刑：
一  於夜間侵入住宅或有人居住之建築物、船艦或隱匿其內而犯
之者。
二  毀越門扇、牆垣或其他安全設備而犯之者。
三  攜帶兇器而犯之者。
四  結夥三人以上而犯之者。
五  乘火災、水災或其他災害之際而犯之者。
六  在車站或埠頭而犯之者。
前項之未遂犯罰之。
